# 收入冲回，相关的增值税冲回还是作为代对方垫付的税款在应收账款或者其他应收款列示？

提问人：无名竖子 时间：2012-10-11 18:08:42
收入冲回，相关的增值税冲回还是作为代对方垫付的税款在应收账款或者其他应收款列示？ A开票确认收入： 借：应收账款 117贷：收入 100 贷：应交税费-销项税额 17 后检查时发现不满足收入条件，冲回之前凭证： 借：应收账款 -117 贷：收入 -100 贷：
应交税费-销项税额 -17 还是 借：应收账款 -100 贷：收入 -100 抑或 借：应收账款 -117 借：其他应收款 17 贷：收入 -100

回答人：chenyiwei
要看是否符合税法规定的开具红字专用发票的条件，以及在退货时与对方如何就税款承担问题进行协商，根据具体情况处理。

提问人：无名竖子 时间：2012-10-11 19:56:28
陈老师，该退税仅仅是账务处理，不涉及实物退货以及开具红字发票，主要是企业的“发票发生制”跟企业会计准则对收入确认时点的时间差异。 比如赊销和分期收款方式销售货物的纳税义务时间为“书面合同约定的收款日期的当天；无书面合同的或者书面合同没有约定收款日期的，为货物发出的当天”。但是会计上认定验收试运行一段时间后才能满足收入确认条件。像这样的话，相关流转税费是全部冲回，还是作为代对方垫付，因为价外税款肯定是对方承担。 谢谢您的指导。

回答人：chenyiwei
这种情况下增值税销项税额和对应的相当于该税额的应收帐款不应冲回，相当于为对方垫付的，今后结算时可向对方收回。